臺灣屏東地方法院刑事判決　　　100年度簡上字第139號
上　訴　人　許佳文
即　被　告
選任辯護人　洪耀臨律師
上列上訴人因竊盜案件，不服本院100 年度簡字第893 號中華民
國100 年5 月30日刑事簡易判決（100 年度偵字第3439號），提
起上訴，本院判決如下：
    主  文
上訴駁回。
    事實及理由
一、上訴人即被告之犯罪事實及所犯法條，均如本院刑事簡易判
    決書所載（如附件）。
二、前揭事實，業據被告當庭供承明確，核與證人即被害人吳豐
    裕於本院審理中具結後所證相符，復有被告竊得鋁條後售予
    資源回收業者時所填寫之收受物品登記簿、銷售估價單及被
    告指認案發現場之照片等附卷可憑，其犯行應可認定。
三、至被告之選任辯護人雖為被告辯護稱，本案出售鋁條一事，
    實係報案人吳豐裕所為，吳豐裕於自行拆卸該鋁條後，前往
    資源回收場販賣時，因無證件，遂要求被告代為出面販售，
    被告因認該處為吳豐裕之住處，吳豐裕係出售自己所有之物
    ，故同意出面販售鋁條並登記被告之身分資料，又因案發地
    點為吳豐裕之姑姑所使用，吳豐裕於拆卸住處鋁條並變賣後
    ，因恐遭姑姑責備，遂先行報案，誣指被告竊盜，嗣再央求
    被告承擔該罪，並向被告稱「直接承認，不會有事」，被告
    誤信其言，遂於警詢中坦認犯行，故該自白實與事實不符等
    語。然查：
（一）被告於準備期日雖亦執該詞置辯，但嗣於證人吳豐裕到庭
      結證並無自行拆卸變賣鋁條後委求被告承擔之事後，被告
      即改稱該鋁條確為其自行所竊，與吳豐裕無關等語，是被
      告既已坦認犯行，其先前之辯解，已難憑採。
（二）被告復於審理期日自承，其於庭訊前數日，已自行前往與
      吳豐裕和解，答應吳豐裕要賠償損失，但因現無錢可賠，
      故請吳豐裕待被告領得薪資後，再行償還等情，核與證人
      吳豐裕所證相符。則被告既聲請傳訊詰問吳豐裕，欲證明
      其未竊取吳豐裕住處鋁條等情在先，卻於詰問前自行向吳
      豐裕表示賠償之意，其所辯未竊取該批鋁條之詞即與其同
      意賠償吳豐裕之行為矛盾。
（三）被告於準備期日先供稱，其被警方傳訊、前往警局應訊前
      ，只知道吳豐裕家鋁條被偷，其他的都不知道，所以也沒
      有向警供稱是在浴室及神明廳所偷等語，嗣改稱確有向警
      方供稱是在該處所竊，但又稱係因曾見到吳豐裕自己在該
      處拆卸該鋁條，故據以告訴警方等語，但經本院質以若已
      見到吳豐裕是自己拆卸自己住處鋁條進而變賣，當無犯罪
      可言，為何不向警方吐實，卻要承認自己竊盜？被告卻不
      回答，是其辯解顯然前後矛盾。
（四）被告於上訴狀中，雖辯稱係因吳豐裕擔心變賣家中鋁條，
      會遭姑姑責備，遂央求被告擔罪，故其始向警方供承竊盜
      行為等語，但徵諸被告之警詢陳述，亦向警方供承，於本
      案竊盜前，即曾見吳豐裕拆卸該處鋁條一次，並與吳豐裕
      一同前往販賣該鋁條等語，有其警詢筆錄可憑，故被告顯
      已於警詢中向警方供述吳豐裕亦曾自己拆卸住處鋁條並進
      而販賣之情，顯無為吳豐裕承擔拆卸及變賣住處鋁條責任
      之意思與效果，是其辯解顯然矛盾。
（五）綜上所述，被告所辯既有前開矛盾之處，顯難採信，其於
      警詢及本院審理中之自白當可憑採，其犯行應可認定。
四、且查原審科刑所依之刑法第320 條第1 項，其法定刑為5 年
    以下有期徒刑，拘役或新台幣15000 元以下罰金，而原審斟
    酌被告犯罪情節，量處其拘役30日，顯屬低度刑，無過重可
    言，被告之上訴自無理由，應予駁回。另被告雖以被害人吳
    豐裕已當庭表明諒宥之意，且被告亦確有賠償被害人之心，
    僅因尚無資力償還，故未及賠償被害人，請求併予宣告緩刑
    等語，然本案被告所竊之鋁條，變賣金額僅342 元，衡情被
    告若果有悔過賠償之意，顯無可能迄辯論終結時仍無力籌得
    款項賠償，是其所謂確有悔過及賠償之意云云，尚非有據，
    難認其所受刑之宣告以暫不執行為當，附此說明。
三、據上論斷，應依刑事訴訟法第455 條之1 第3 項、第368 條
    、第372條，判決如主文。
本案經檢察官許英輝到庭執行職務。
中    華    民    國   100    年    11    月    9     日
            刑事第四庭    審判長法  官  莊鎮遠
                                法  官  邱瓊瑩
                                法  官  潘怡珍
以上正本證明與原本無異。
不得上訴。
中    華    民    國   100    年    11    月    9     日
                                書記官  鍾思賢